智慧財產法院刑事判決
　　　　　　　　　　　　　　　　 99年度刑智上易字第121號
上　訴　人　張佰棋
即　被　告
上列上訴人因違反商標法案件，不服臺灣臺中地方法院99年度智
易字第56號，中華民國99年10月22日第一審判決（起訴案號：臺
灣臺中地方法院檢察署99年度偵字第2806 號），提起上訴，本
院判決如下：
    主  文
上訴駁回。
    事實及理由
一、按提起第二審之上訴，其上訴書狀應敘述具體理由，為第二
    審上訴必備之程式。此觀民國96年7月4日修正公布刑事訴訟
    法第361條第2項之規定甚明。倘上訴理由之敘述未合乎具體
    之要求者，其上訴即屬同法第362 條前段所定「上訴不合法
    律上之程式」，第二審法院應依同法第367 條前段之規定，
    以判決駁回之。至其理由之具體與否，屬第二審法院審查範
    圍，不在第一審法院命補正之列，上訴書狀如已敘述理由，
    無論其具體與否，即無待其補提理由書或命補正之問題。此
    與上訴書狀全未敘述上訴理由者，第一審法院依刑事訴訟法
    第361條第3項之規定，應定期間先命補正之情形，尚屬有別
    。又第二審上訴之目的，既在於請求撤銷、變更原判決，則
    所謂「具體理由」，自應就原判決如何足以撤銷、如何應予
    變更之「事實上」或「法律上」之具體根據，本於確實之訴
    訟資料暨原因事實之所出，逐一敘述、記載，必已具體指出
    原判決事實認定之所憑有如何之錯誤（如原判決所採之證據
    如何不具證據能力，所為證明力之判斷如何違背經驗、論理
    法則等），法律之適用（尤其實體法）有如何之違誤，形式
    上已足以動搖原判決使之成為不當或違法而得改判之事由；
    必要時並應提出有利於己之事證，期使第二審法院採納，俾
    為有利於上訴人之認定，始屬合法。上訴理由之敘述，應先
    合乎具體之要求，始有所敘述可取與否之實體審理與判斷之
    問題。是上訴人之上訴書狀雖敘述上訴理由，但僅泛言原判
    決認定事實錯誤、違背法令、量刑失之過重或輕縱等情詞，
    而未依上揭意旨指出具體事由，或形式上雖已指出具體事由
    ，然該等事由縱使屬實，亦不足以認為原判決有何不當或違
    法，或其所陳之事由，與訴訟資料所載不相適合，或所指摘
    原判決之「不當」或「違法」根本不存在者，均應認其實質
    上並未符合具體之要件，庶符節制濫行上訴之立法意旨。
二、被告張佰棋上述意旨略以：伊確實因生病精神狀況不佳等因
    素，才會因大陸淘寶網賣家說是瑕疵品而購買，亦無能力辨
    別其真偽，且有醫院所出具之診斷證明書可證明當時身體狀
    況確實不好云云。經查被告就上述意旨主張之事實，於原審
    即已主張，而原審就此部分亦已於原判決理由欄中詳加論述
    ，原判決以：至被告辯稱，當時身體狀況不好，不知道自己
　　在作什麼云云，並提出臺中榮民總醫院98年7 月31出具之診
  　斷證明書一紙為證（見前開臺灣苗栗地方法院檢察署偵查卷
    卷二第75頁），然被告於98年間，刊登於露天拍賣網站之商
    品高達400 餘件，有其露天拍賣網站帳號「qqtw888 」之拍
    賣網頁列印資料在卷足稽（見前揭臺灣苗栗地方法院檢察署
    偵查卷卷一第24至29頁），被告經營網路拍賣，除將商品資
    訊刊登至拍賣網頁外，尚須另向「淘寶網」上不詳賣家購入
    商品並委託大陸不詳賣家寄至臺灣，則被告既能處理上開複
    雜網路拍賣業務，顯見於行為當時之認知能力應與常人無異
    。原審對被告此部分答辯，已詳述其不採之理由，其認事用
    法並無違誤。
三、綜上所述，原判決已詳敘判決被告有罪之所憑證據與認定之
    理由，經核並無違誤，且量刑拘役五十日，並得易科罰金，
    亦屬適當。被告所舉上訴理由，僅再次以偵查中所提出之臺
    中榮民總醫院98年7 月31日出具之診斷證明書，欲證明其係
    因精神狀況不佳等因素，方誤信賣家所言而購買，其確實無
    能力辨別等語，並未具體指摘原判決認事用法有何足以影響
    判決本旨之違法不當之處，而構成應予撤銷之具體事由，揆
    諸前揭說明，即與未敘述具體理由無異，本件上訴顯不合法
    定程式，應予駁回，並不經言詞辯論為之。
據上論斷，應依刑事訴訟法第367條前段、372條，判決如主文。
中　　華　　民　　國　　100　 年　　1　　 月　　14　　日
                    智慧財產法院第二庭
                          審判長法  官  陳忠行
                                法  官　蔡惠如
                                法  官　熊誦梅
以上正本係照原本作成。
不得上訴。
中　　華　　民　　國　　100　 年　　1　　 月　　14　　日
                                書記官  陳士軒
